臺灣高雄地方法院刑事判決　　　　　　　96年度易字第1256號
公　訴　人　臺灣高雄地方法院檢察署檢察官
被　　　告　甲○○
上列被告因賭博案件，經檢察官聲請簡易判決處刑（96年度偵字
第5781號），本院認不宜逕以簡易判決處刑，改依通常程序審理
（原案號：96年度簡字第1428號），並適用簡式審判程序，判決
如下：
    主  文
甲○○共同意圖營利聚眾賭博，處有期徒刑伍月，如易科罰金，
以新臺幣壹仟元折算壹日。扣案六合彩簽單貳拾參張、估價單壹
本、倍數表貳張、對帳單參張、傳真機參台、錄音機肆台、錄音
帶參捲、電子計算機壹台、電話貳具及現金新臺幣玖萬元均沒收
。
    事  實
一、甲○○曾於民國83年間因賭博案件，經本院以83年度易字第
    5313號判處有期徒刑5 月確定（不構成累犯），竟仍不知警
    惕，與真實姓名年籍均不詳綽號「朋友」之成年男子，基於
    共同意圖營利之集合犯意聯絡，自民國95年7 月10日起至96
    年2 月13日止，由其提供位於高雄市○○區○○街12號住處
    之公眾得出入場所，聚集不特定多數人，以電話（07）0000
    000 、（07）0000000 號、電話錄音或傳真方式參與「六合
    彩」賭博，賭博方式以港式「二星」、「三星」、「四星」
    供賭客簽賭，簽注金額分別為新台幣（下同）78元、67元、
    65元，甲○○接聽賭客簽賭之電話後，整理簽單、記帳並將
    賭客簽賭之號碼、支數及將其收取之賭金轉交予真實姓名年
    籍不詳綽號「朋友」之組頭，再核對香港六合彩每星期二、
    四、六所開獎號碼決定輸贏，凡對中號碼者，「二星」、「
    三星」、「四星」分別可得5700元、5 萬7000元、75萬元之
    彩金，未簽中者，所繳之賭資即全歸該綽號「朋友」所有，
    每期甲○○分別由「二星」每支抽取3 元、「三星」每支抽
    取2 元、「四星」每支抽取1 元，開獎後，綽號「朋友」之
    人即在甲○○上開住所將中彩之賭金交予甲○○轉交中彩之
    人。嗣於96年2 月13日16時15分許，為警持搜索票在高雄市
    三民區○○街12號4 樓查獲，並扣得供簽賭所用之六合彩簽
    單23張、估價單1 本、倍數表2 張、對帳單3 張、傳真機3
    台、錄音機4 台、錄音帶3 捲、電子計算機1 台、電話2 具
    、賭博所得之現金9 萬元（另扣得甲○○之夫李文壽所有之
    70萬元）、陽信銀行三鳳分行帳號為000000000000號戶名李
    文壽存摺等物。
二、案經高雄市政府警察局三民第一分局報請臺灣高雄地方法院
    檢察署檢察官聲請簡易判決處刑。
    理  由
一、訊據被告甲○○對於上開事實均自白不諱，核與證人即甲○
    ○之夫李文壽於警詢中之證述情節大致相符，且有六合彩簽
    單23張、六合彩估價單1 本、倍數表2 張、對帳單3 張、傳
    真機3 台、錄音機4 台、錄音帶3 捲、電子計算機1 台、簽
    賭六合彩所得之現金9 萬元等物扣案可證，本件事證明確，
    被告賭博犯行堪以認定。
二、查被告提供高雄市○○區○○街12號住所，既係供不特定之
    多數人簽賭，且綽號「朋友」之組頭亦係將賭金拿往上址交
    付被告，被告上開住所自屬公眾得出入之場所。核被告所為
    ，係犯刑法第268 條意圖營利，供給賭博場所及聚眾賭博及
    同法第266 條第1 項前段之賭博罪。被告與真實姓名年籍均
    不詳綽號「朋友」之成年男子，就上開犯行間均有犯意聯絡
    及行為分擔，均為共同正犯。被告自95年7 月10日起至96年
    2 月13日（為警查獲時）止，前後供給賭場、聚眾賭博及普
    通賭博犯行，各係基於同一犯意，對同一法益侵害之數舉動
    接續施行，各應依接續犯論以一罪（最高法院86年台上字第
    3295號判例參照）。被告長期所為前開俗稱「六合彩」之賭
    博犯行，本質上具有反覆、延續性行為特徵，於刑法評價上
    ，應認係集合多數犯罪行為而成立之獨立犯罪型態之「集合
    犯」，為包括一罪，應僅成立一罪。被告所犯意圖營利供給
    賭場、圖利聚眾賭博及普通賭博三罪，係基於一個賭博犯意
    之決定，達成其同一犯罪之各個舉動，應屬法律概念之一行
    為，其一行為觸犯上開三罪名，為想像競合犯，應依刑法第
    55條規定從一重之圖利聚眾賭博罪處斷。
三、爰審酌被告提供上址為賭博場所且聚眾賭博，助長人民以僥
    倖心態獲取財物之風氣，敗壞社會風氣，殊無可取，且前於
    83年間已因賭博罪，經判處有期徒刑5 月確定（不構成累犯
    ），有台灣高等法院被告前案紀錄表可參，本次再度違犯同
    一罪名，足見其不知警惕，惟念其犯後坦承犯行，態度尚佳
    ，且賭博犯行性質上僅屬對自己財產之處分行為，對社會所
    生之損害並非直接、鉅大等一切情狀，量處如主文所示之刑
    ，並斟酌本案之犯罪情節，諭知如易科罰金以新台幣1000元
    折算1 日，以資警惕。另扣案六合彩簽單23張、估價單1 本
    、倍數表2 張、對帳單3 張、傳真機3 台、錄音機4 台、錄
    音帶3 捲、電子計算機1 台、電話2 具等物，均為被告所有
    ，且為被告犯賭博罪所用之物；現金9 萬元係被告因犯賭博
    罪所得之物，均據其供承在卷（警卷第2 頁背面、第3 頁）
    ，爰分別依刑法第38條第1 項第2 、3 款之規定宣告沒收。
    至扣案之現金70萬元，為被告之夫李文壽所有，且係李文壽
    於警方查獲當日自其所有之陽信銀行三鳳分行帳號為000000
    000000號帳戶內提領而來之事實，業據被告陳述在卷（本卷
    第26頁），核與證人李文壽於警詢中陳述情節大致相符，且
    有李文壽上開帳戶之存摺提領明細1 份在卷可參（警卷第13
    頁），足見上開70萬元現金並非被告所有，亦非其犯賭博罪
    所得之財物，而與本件犯罪無關，爰不併為沒收之諭知，附
    此敘明。
據上論斷，應依刑事訴訟法第452 條第1 項但書第4 款、第299
條第1 項前段、第273 條之1 第1 項，刑法第28條、第266 條第
1項 前段、第268 條、第55條、第41條第1 項、第38條第1 項第
2款 、第3 款，刑法施行法第1 條之1 ，逕以簡易判決處刑如主
文所示。
本案經檢察官乙○○到庭執行職務。
中　　華　　民　　國　　96　　年　　5 　　月　　25　　日
                  刑事第十三庭  法　官  葉啟洲
以上正本證明與原本無異。
如不服本判決，應於判決送達後10日內，向本院提出上訴狀。
中　　華　　民　　國　　96　　年　　5 　　月　　29　　日
                                書記官  蔡語珊
附錄本判決論罪之法條：
刑法第266條第1項前段
  在公共場所或公眾得出入之場所賭博財物者，處1000元以下罰
  金。
刑法第268條
  意圖營利，供給賭博場所或聚眾賭博者，處3 年以下有期徒刑
  ，得併科3000元以下罰金。
